臺灣士林地方法院刑事判決
111年度審易字第1029號
公  訴  人  臺灣士林地方檢察署檢察官
被      告  吳哲豪


上列被告因竊盜案件，經檢察官提起公訴（111年度偵緝字第112
0號），本院因被告於準備程序就被訴事實為有罪之陳述，裁定
進行簡式審判程序並判決如下：
    主  文
吳哲豪犯：
一、攜帶兇器竊盜罪，處有期徒刑柒月。未扣案之犯罪所得新臺
    幣叁仟元沒收，於全部或一部不能沒收或不宜執行沒收時，
    追徵其價額。
二、攜帶兇器竊盜罪，處有期徒刑柒月。未扣案之犯罪所得新臺
    幣叁仟元沒收，於全部或一部不能沒收或不宜執行沒收時，
    追徵其價額。
前開所示各罪所處之刑，應執行有期徒刑拾月。沒收部分併執行
之。
    事實及理由
一、按簡式審判程序之證據調查，不受第159條第1項之限制，刑
    事訴訟法第273條之2定有明文，是於行簡式審判程序之案件
    ，被告以外之人於審判外之陳述，除有其他不得作為證據之
    法定事由外，應認具有證據能力。本件所援引被告吳哲豪以
    外之人於審判外之陳述，因本案採行簡式審判程序，復無其
    他不得作為證據之法定事由，依上說明，應認均有證據能力
    。
二、本件事實及證據，除檢察官起訴書犯罪事實欄一第5行關於
    「上午5時許」之記載，應更正為「上午3時10分至25分許」
    外，餘均引用檢察官起訴書之記載（如附件），證據部分並
    補充：被告吳哲豪於審判中之自白（見本院卷第62、73頁）
    。
三、論罪科刑：
  ㈠按刑法第321條第1項第3款之攜帶兇器竊盜罪，係以行為人攜
    帶兇器竊盜為其加重條件；而所謂兇器，其種類並無限制，
    凡客觀上足對人之生命、身體、安全構成威脅，具有危險性
    之兇器均屬之，且祇須行竊時攜帶此種具有危險性之兇器為
    已足，並不以攜帶之初有行兇之意圖為必要（最高法院79年
    台上字第5253號判決參照）。本件被告吳哲豪行竊所攜之鐡
    撬，既能破壞夾娃娃機臺錢箱、停車場繳費機臺，堪認質地
    甚為堅硬，客觀上應具危險性，自足以對人之生命、身體、
    安全構成威脅，核屬兇器無訛；是核被告所為，均係犯刑法
    第321條第1項第3款之攜帶兇器竊盜罪。其所犯上開2次犯行
    ，犯意各別、行為互殊，應予分論併罰。
　㈡爰以行為人之責任為基礎，並審酌被告自民國109年起即有多
    次竊盜犯罪紀錄，可徵諸卷附之臺灣高等法院被告前案紀錄
    表，仍然蔑視他人財產權，竊取他人財物，甚且攜帶足為兇
    器之鐵撬而為，殊值非難，惟兼衡其犯後始終坦承犯行之態
    度、所竊得之財物價值、迄至本案審理終結前未能與告訴人
    等達成和解並賠償損失，及其自陳為高中肄業之智識程度、
    未婚，入監前在工廠工作，前與女友同居（目前懷孕中）等
    家庭經濟與生活狀況，併其犯罪動機、目的等一切情狀，各
    量處如主文所示之刑，資為懲儆。又本院衡酌被告本案2次
    竊盜犯行，所侵害法益固非屬於同一人，然各該行為均屬竊
    盜犯罪，罪質同一，犯罪手法亦相同，數罪對法益侵害之加
    重效應較低，乃本於罪責相當性之要求，就整體犯罪之非難
    評價、各行為彼此間之偶發性、各行為所侵害法益之專屬性
    或同一性予以綜合判斷，及斟酌被告犯罪行為之不法與罪責
    程度、對其施以矯正之必要性，乃就前揭對被告量處之宣告
    刑，定其應執行之刑如主文所示。  
四、關於沒收部分：
  ㈠按犯罪所得，屬於犯罪行為人者，沒收之；於全部或一部不
    能沒收或不宜執行沒收時，追徵其價額，刑法第38條之1第1
    項前段、第3項定有明文。本件被告吳哲豪竊盜所得分別為
    現金新臺幣3,000元、3,000元，核屬其本案各次犯罪所得，
    雖均未扣案，然該等財物既無實際合法發還告訴人或有已實
    際賠償告訴人之情形，自應依刑法第38條之1第1項前段之規
    定，於其各該次罪項下宣告沒收，併依同條第3項之規定，
    均諭知於全部或一部不能沒收或不宜執行沒收時，追徵其價
    額。
  ㈡又按供犯罪所用、犯罪預備之物或犯罪所生之物，屬於犯罪
    行為人者，得沒收之；前項之物屬於犯罪行為人以外之自然
    人、法人或非法人團體，而無正當理由提供或取得者，得沒
    收之，刑法第38條第2項前段、第3項前段固亦有明文。惟本
    件被告用以行竊之鐵撬1把，並未扣案，且卷內亦無其他證
    據證明該物係屬被告所有，或係他人無正當理由提供或取得
    ，尚無從依前述規定予以宣告沒收，併此敘明。
據上論結，應依刑事訴訟法第273條之1第1項、第284條之1、第2
99條第1項前段、第310條之2、第454條，刑法第321條第1項第3
款、第51條第5款、第38條之1第1項前段、第3項、第40條之2第1
項，刑法施行法第1條之1第1項，判決如主文。
本案經檢察官曾揚嶺提起公訴，檢察官余秉甄到庭執行職務。
中　　華　　民　　國　　111 　年　　9 　　月　　15　　日
                  刑事第十庭法  官  李冠宜
以上正本證明與原本無異。　
如不服本判決，非對於刑事訴訟之判決有上訴時不得上訴，並應
於收受送達後20日內向本院提出上訴書狀，並應敘述具體理由。
其未敘述上訴理由者，應於上訴期間屆滿後20日內向本院補提理
由書（均須按他造當事人之人數附繕本）「切勿逕送上級法院」
。
因疫情而遲誤不變期間，得向法院聲請回復原狀。　　
                            書記官  杜依玹　　　　
中　　華　　民　　國　　111 　年　　9 　　月　　16　　日
附錄：本案論罪科刑法條全文
中華民國刑法第321條
（加重竊盜罪）
犯前條第1項、第2項之罪而有下列情形之一者，處6月以上5年以
下有期徒刑，得併科50萬元以下罰金：
一、侵入住宅或有人居住之建築物、船艦或隱匿其內而犯之。
二、毀越門窗、牆垣或其他安全設備而犯之。
三、攜帶兇器而犯之。
四、結夥三人以上而犯之。
五、乘火災、水災或其他災害之際而犯之。
六、在車站、港埠、航空站或其他供水、陸、空公眾運輸之舟、
    車、航空機內而犯之。前項之未遂犯罰之。